臺灣板橋地方法院刑事判決　　　　　　　　　　　　　九十一年度易字第二五六號
　　公　訴　人　臺灣板橋地方法院檢察署檢察官
　　被　　　告　乙○○
右列被告因賭博案件，經檢察官提起公訴（九十年度偵字第一八五九六號），本院判
決如左：
    主  文
乙○○連續意圖營利供給賭博場所，累犯，處有期徒刑肆月，如易科罰金以參佰元折
算壹日。
扣案之帳冊壹本、麻將牌壹副、牌尺肆支、新台幣玖佰元均沒收。
    事  實
一、乙○○曾因違反著作權法案件，於民國八十九年八月三日經台灣台北地方法院八
    十九年易字第一一五號判處有期徒刑三月，如易科罰金以三百元折算一日確定，
    於九十年二月十四日執行完畢。詎猶不知悔改，復基於意圖營利之概括犯意，自
    九十年四月三日起，連續提供台北縣三重市○○○路五十巷四號三樓之租所為賭
    博場所，並提供其所有之麻將牌為賭具，供不特定人賭玩麻將，並每將對自摸者
    抽頭新台幣（以下同）三百元。嗣於同年十一月一日零時三十分許，適有戊○○
    、甲○○、丙○○、丁○在場賭博時，為警當場查獲，並扣得乙○○所有之麻將
    牌一副、牌尺四支、帳冊一本、抽頭金九百元、賭資五萬七千四百元等物。
二、案經台北縣警察局三重分局報請台灣板橋地方法院檢察署檢察官偵查起訴。
    理  由
一、訊據被告乙○○雖坦承戊○○等人於右揭時間在其租所賭博之事實，惟矢口否認
    有抽頭之情，並辯稱：「是剛開始要打而已，警察很兇，叫他們把口袋的錢拿出
    來，說是抽頭的錢，我們只是打家庭麻將，抽的錢是要買東西吃。」「沒有抽頭
    金，九百元是從我口袋裏拿出來的。」云云。惟查：（一）證人丙○○於警訊中
    供稱：「現場有乙○○、甲○○、戊○○、丁○和我共五人，現場有查獲麻將乙
    副、賭資新台幣五萬七千四百元、帳冊一本、牌尺四支、租賃契約書一本、抽頭
    金新台幣九百元」「．．．自摸者付抽頭金新台幣一百元給乙○○」「現場除了
    賭資以外均由乙○○所有，抽頭金也是付給乙○○」「該場所是由乙○○提供」
    ；證人丁○於警訊中供稱：「現場有乙○○、丙○○、甲○○、戊○○和我共五
    人，在現場查獲麻將乙副、賭資新台幣五萬七千四百元、帳冊一本、牌尺四支、
    租賃契約書一本、抽頭金新台幣九百元」「．．．自摸者需拿新台幣一百元給乙○○，每將抽頭新台幣三百元」「（賭具及場所）乙○○所提供」；證人戊○○
    於警訊中供稱：「我第三次到該處所賭博，這次是一日凌晨零時許開始打麻將」
    「每將抽頭新台幣三百元，抽頭金由乙○○拿走，．．．」；證人甲○○警訊中
    供稱：「所查獲之賭資是我和丙○○、戊○○、丁○四人共有的，帳冊、麻將牌
    、牌尺四支、抽頭金九百元、租賃契約書皆是乙○○所有」「每將給付抽頭金三
    百元新台幣予乙○○，．．．」。核四人所供抽頭之情均相符合，且被告於警訊
    中亦供承：警方在現場查扣抽頭金九百元、賭資五萬七千四百元、帳冊一本、麻
    將牌乙副、牌尺四支、租賃契約乙本為正確，「他們每將抽頭新台幣三百元．．
    ．」，此外並有麻將牌一副、牌尺四支、帳冊一本、抽頭金九百元、賭資五萬七
    千四百元等物扣案可資佐證，足認被告確有抽頭之行為。（二）其次，依租賃契
    約書所載，該屋之承租期間係自九十年三月二十三日起至九十一年三月二十二日
    止，另依扣案帳冊所載，有始於九十年四月三日之記載，顯見被告於九十年四月
    三日起，已有提供上開場所供他人賭博之行為。另徵之被告及其家人之戶籍係設
    於台北縣中和市○○路八十八號二樓，現住所為台北縣中和市○○路九十號二樓
    ，另行承租台北縣三重市之上開處所，並非基於住居之需求，參酌前開承租期間
    及帳冊所載時間觀之，顯係基於提供賭博場所之目的而承租之。（三）被告雖另
    辯稱抽頭金係「拿去買東西給賭客吃及付水電費」，證人甲○○供稱抽頭金係「
    買飲料與吃飯之用」，證人戊○○供稱抽頭金係「買飲料、香煙等物品」，惟查
    被告每將抽頭三百元，並無上限，當晚迄遭查獲時止即已抽頭九百元，縱需購買
    飲料、吃飯及支付水電費，亦無需花費多少，被告顯有利可圖，況證人丙○○、
    丁○係供稱該抽頭金係付予被告，是被告前開所辯顯係卸責之詞，要無足採。本
    件事證明確，被告犯行已堪認定。
二、核被告所為，係犯刑法第二百六十八條前段之意圖營利供給賭博場所罪。先後多
    次犯行，時間緊接，所犯罪名與構成要件均屬相同，顯係基於概括之犯意為之，
    應依刑法第五十六條連續犯之規定論以一罪，並加重其刑。又被告有事實欄所載
    之前科，有台灣高等法院檢察署刑案紀錄簡覆表附卷可憑，其於有期徒刑執行完
    畢後，五年之內再犯有期徒刑以上之本罪，為累犯，依法遞加重其刑。爰審酌被
    告之品性、犯罪之動機、目的、手段、所生之危害及犯罪後之態度等一切情狀，
    量處如主文所示之刑，並諭知易科罰金之折算標準示懲。
三、扣案之麻將牌一副、牌尺四支、帳冊一本，係被告所有供犯罪所用之物，業據被
    告供明在卷，抽頭金九百元，係被告因犯罪所得之物，亦據被告及證人甲○○、
    戊○○、丙○○、丁○等警訊中供明，分別依刑法第三十八條第一項第二、三款
    宣告沒收。至賭資五萬七千四百元，則係甲○○、戊○○、丙○○、丁○等人違
    反社會秩序維護法之證物，租賃契約一件，與本件犯罪無直接關係，均不予宣告
    沒收，應由移案機關另行處理。
據上論斷，應依刑事訴訟法第二百九十九條第一項前段、刑法第五十六條、第二百六
十八條、第四十七條、第四十一條第一項前段、第三十八條第一項第二、三款、罰金
罰鍰提高標準條例第一條、第二條，判決如主文。
本案經檢察官侯靜雯到庭執行職務
中    華    民    國      九十一      年      二      月    二十七    日
                                      臺灣板橋地方法院刑事第一庭
                                          法  官  毛崑山
右正本證明與原本無異。
如不服本判決，應於判決送達後十日內，向本院提出上訴狀。
                                          書記官  楊灥
中    華    民    國      九十一      年      二      月    二十七    日
附錄本案所犯法條全文
中華民國刑法第二百六十八條
(圖利供給賭場或聚眾賭博罪)
意圖營利，供給賭博場所或聚眾賭博者，處三年以下有期徒刑，得併科三
千元以下罰金。
